【裁判字號】    92,易緝,249
【裁判日期】    921230
【裁判案由】    毒品危害防制條例
【裁判全文】
臺灣高雄地方法院刑事判決             九十二年度易緝字第二四九號
    公  訴  人  臺灣高雄地方法院檢察署檢察官
    被      告  甲○○
右列被告因違反毒品危害防制條例案件，經檢察官提起公訴（九十一年度毒偵字第五
七五二號），本院依簡式審判程序審理判決如左：
    主  文
甲○○施用第二級毒品，累犯，處有期徒刑陸月，如易科罰金，以佰元折算壹日。
    事  實
一、甲○○前曾於民國八十三年間因違反戡亂時期肅清煙毒條例案件，經法院判處有
    期徒刑三年二月確定，甫於八十七年九月十四日縮刑假釋期滿執行完畢；又曾於
    八十八年間犯有違反毒品危害防制條例案件，經法院判處有期徒刑一年四月確定
    ，甫於九十一年二月四日縮刑假釋期滿執行完畢（構成累犯，九十年十二月二十
    一日假釋出獄）。再前曾因施用毒品案件，經裁定送觀察、勒戒（本院八十八年
    度毒聲字第八九六號）、強制戒治（本院八十八年度毒聲字第一八九○號），俟
    經裁定停止戒治（本院八十八年度毒聲字第五一三二號）、撤銷停止戒治並宣告
    所餘戒治期間令入戒治處所施以強制戒治（本院八十八年度毒聲字第八二四○號
    ），嗣戒治期滿，業由臺灣高雄地方法院檢察署檢察官，於八十九年十一月十四
    日，以八十九年度戒毒偵字第一二五五號為不起訴處分確定。詎甲○○於前受不
    起訴處分確定後五年以內，復基於施用第二級毒品之犯意，於九十一年八月十八
    日十時三十分許往前回溯二十四小時內之某時許，在某不詳處所施用第二級毒品
    安非他命一次。嗣經警於九十一年八月十八日十時三十分許，在高雄市○○區○
    ○路二五七號前查獲，並就該施用毒品犯行，聲請裁定送強制戒治在案（本院九
    十一年度毒聲字第七七一○號）。
二、案經高雄市政府警察局鼓山分局報告臺灣高雄地方法院檢察署檢察官偵查起訴。
    理  由
一、本案被告所犯違反毒品危害防制條例第十條第一項之施用第一級毒品罪，其法定
    刑為死刑、無期徒刑、最輕本刑為三年以上有期徒刑以外之罪，於準備程序進行
    中，被告就被訴事實為有罪之陳述，經受命法官告知簡式審判程序之要旨及經被
    告同意適用簡式審判程序後，本院合議庭裁定本案由受命法官獨任進行簡式審判
    程序審理在卷，合先敘明。
二、訊據被告甲○○對右揭施用第二級毒品安非他命之犯行供認不諱，而被告於遭警
    查獲時所採尿液送驗結果，確呈安非他命陽性反應，有高雄市立凱旋醫院高市凱
    醫檢字第○○六○二號煙毒尿液檢驗成績書一紙附卷可稽（詳九十一年度偵字第
    五七五二號偵查卷內第十一頁），足認被告之自白核與事實相符。此外，被告前
    曾因施用毒品案件，經裁定送觀察、勒戒（本院八十八年度毒聲字第八九六號）
    、強制戒治（本院八十八年度毒聲字第一八九○號），俟經裁定停止戒治（本院
    八十八年度毒聲字第五一三二號）、撤銷停止戒治並宣告所餘戒治期間令入戒治
    處所施以強制戒治（本院八十八年度毒聲字第八二四○號）；嗣戒治期滿，業由
    臺灣高雄地方法院檢察署檢察官，於八十九年十一月十四日，以八十九年度戒毒
    偵字第一二五五號為不起訴處分確定，詎其於前受不起訴處分確定後五年以內，
    猶不知悔改，復於右揭時、地再犯本案施用第二級毒品安非他命之相同罪行，為
    二犯，亦有臺灣高等法院被告全國前案紀錄表一紙附卷可查。事證明確，被告右
    揭施用第二級毒品安非他命之犯行洵堪認定，應予依法論科。
三、查安非他命係毒品危害防制條例第二條第二項第二款所稱之第二級毒品，不得非
    法持有、施用，被告竟持以施用，故核被告甲○○所為，係犯毒品危害防制條例
    第十條第二項之施用第二級毒品罪。被告施用第二級毒品安非他命前同時持有第
    二級毒品安非他命，其持有之低度行為，已為施用之高度行為所吸收，不另論以
    持有第二級毒品罪。又被告曾於八十三年間因違反戡亂時期肅清煙毒條例案件，
    經法院判處有期徒刑三年二月確定，甫於八十七年九月十四日縮刑假釋期滿執行
    完畢；又曾於八十八年間犯有違反毒品危害防制條例案件，經法院判處有期徒刑
    一年四月確定，甫於九十一年二月四日縮刑假釋期滿執行完畢，有臺灣高等法院
    被告全國前案紀錄表一紙附卷足參，其於前受有期徒刑之執行完畢後五年以內，
    再犯本案有期徒刑以上之罪，為累犯，應依刑法第四十七條之規定，加重其刑。
    爰審酌被告前曾因施用毒品案件，經裁定送觀察、勒戒（本院八十八年度毒聲字
    第八九六號）、強制戒治（本院八十八年度毒聲字第一八九○號），俟經裁定停
    止戒治（本院八十八年度毒聲字第五一三二號）、撤銷停止戒治並宣告所餘戒治
    期間令入戒治處所施以強制戒治（本院八十八年度毒聲字第八二四○號）；嗣戒
    治期滿，業由臺灣高雄地方法院檢察署檢察官，於八十九年十一月十四日，以八
    十九年度戒毒偵字第一二五五號為不起訴處分確定，詎其於前受不起訴處分確定
    後五年以內，猶不知悔改，復於右揭時、地再犯本案施用第二級毒品安非他命之
    相同罪行，為二犯，顯見意志不堅，並對施用毒品之行為不知悛悔，惟其犯罪係
    戕害自身，尚未害及他人，及犯後已坦承犯行，態度尚佳等一切情狀，爰酌情量
    處如主文所示之刑，並諭知易科罰金折算之標準，以示儆懲。
據上論斷，應依刑事訴訟法第二百七十三條之一第一項、第二百八十四條之一、第二
百九十九條第一項前段，毒品危害防制條例第十條第二項，刑法第十一條前段、第四
十一條第一項前段、第四十七條，罰金罰鍰提高標準條例第二條，判決如主文。
本案經檢察官彭斐虹到庭執行職務。
中      華      民      國      九十二      年    十二    月    三十    日
                                    臺灣高雄地方法院刑事第六庭
                                      法  官  柯  盛  益
右正本證明與原本無異。
如不服本判決，應於判決送達後十日內，向本院提出上訴狀。
                                     書記官  陳  昱  良
中      華      民      國      九十二      年    十二    月    三十    日
附錄本案判決論罪科刑法條全文
毒品危害防制條例第十條第二項：
施用第二級毒品者，處三年以下有期徒刑。


司法院資訊處製作；財團法人民間司法改革基金會備份。
